【裁判字號】    98,抗,246
【裁判日期】    981027
【裁判案由】    本票裁定
【裁判全文】
臺灣板橋地方法院民事裁定               98年度抗字第246號
抗  告  人  甲○○○○○○
相  對  人  乙○○
                        樓
以上抗告人因與相對人間本票裁定事件，對於中華民國98年8 月
6 日本院98年度司票字第5183號裁定提起抗告，本院裁定如下：
    主  文
抗告駁回。
抗告程序費用新台幣壹仟元由抗告人負擔。
    理  由
一、按執票人向本票發票人行使追索權時，得聲請法院裁定後強
    制執行，票據法第123條定有明文。又按本票既載明免除作
    成拒絕證書，則執票人聲請裁定准予強制執行時，自毋庸提
    出已為付款提示之證據。且本票執票人依票據法第一百二十
    三條規定向本票發票人行使追索權，聲請法院裁定准予強制
    執行，係屬非訟事件，對於此項聲請所為裁定，僅依非訟事
    件程序，就本票形式上之要件是否具備予以審查為已足，發
    票人如主張執票人未為提示者，應由發票人負舉證之責，發
    票人未能證明之，其所為執票人不得行使追索權之抗辯，即
    不足取（最高法院84年度台抗字第22號、72年度台上字第
    598號裁判要旨參照）。
二、本件相對人執有抗告人所簽發如原裁定附表所示之本票，並
    免除作成拒絕證書，到期提示未獲付款之事實，有卷附本票
    影本可稽，相對人據以聲請准予裁定強制執行，於法並無不
    合。本件抗告意旨略以：本票發票人為免除作成拒絕證書之
    記載時，執票人得不請求作成拒絕證書，而行使追索權，然
    執票人在行使追索權前，仍應於所定期限內為付款之提示，
    本件執票人於到期日並未為提示及催討，裁定書內亦無執票
    人提示及催討之證據，原審不察，准許相對人強制執行之聲
    請，實非適法，爰提起抗告等語。經查，前開本票已載明免
    除作成拒絕證書，是相對人聲請本院裁定准予強制執行時，
    自毋庸提出已為付款提示之證據。抗告人抗辯相對人未為付
    款之提示，自應由抗告人就其所辯負舉證之責，然抗告人並
    未提出任何證據為證明，依前開說明，抗告人不得以此為由
    拒絕相對人之追索。是抗告意旨求為廢棄原裁定，為無理由
    ，應予駁回。
三、據上論結，本件抗告為無理由，依非訟事件法第21條第2 項
    、第24條第1 項、第46條，民事訴訟法第495 條之1 第1 項
    、第449 條第1 項、第95條、第78條，裁定如主文。
中    華    民    國    98    年    10    月    27    日
                  民事第三庭  審判長法  官  朱耀平
                                    法  官  張紫能
                                    法  官  陳映如
如不服本裁定，僅得於收受本裁定正本送達後10日內，以適用法
規顯有錯誤為理由，向本院提出再抗告狀，（須附繕本一份及
繳納再抗告裁判費新台幣1,000元），經本院許可後紿可再抗告。
中    華    民    國    98    年    10    月    27    日
                                  書記官  李錦輝


司法院資訊處製作；財團法人民間司法改革基金會備份。
